【裁判字號】    98,聲,934
【裁判日期】    980731
【裁判案由】    返還提存物
【裁判全文】
臺灣桃園地方法院民事裁定               98年度聲字第934號
聲  請  人  北區房屋仲介股份有限公司
法定代理人  壬○○
相  對  人  庚○○○
            丙○○
            乙○○
            甲○○
            丁○○
            戊○○
            己○○
            辛○○
上列當事人間聲請返還提存物事件，本院裁定如下：
    主  文
本院九十五年度存字第六０六七號提存事件聲請人所提存之擔保
金新臺幣壹拾貳萬元，准予返還。
    理  由
一、聲請意旨略以：聲請人因與相對人之被繼承人李樹根（下稱
    李樹根）間給付服務報酬聲請假扣押事件，前經本院裁定准
    其供擔保後得為假扣押，嗣其依法向本院提存所為李樹根提
    供擔保金新台幣（下同）12萬元後，聲請本院假扣押執行李
    樹根之財產在案。本案訴訟業已於民國97年9 月30日達成訴
    訟上和解，現應供擔保原因消滅，聲請人亦於訴訟終結後，
    以存證信函催告相對人於20日之期間行使權利而未行使，爰
    依民事訴訟法第104 條第1 項規定，聲請本院裁定准予返還
    上開擔保金等語。
二、按應供擔保之原因消滅，或訴訟終結後，供擔保人證明已定
    20日以上之期間，催告受擔保利益人行使權利而未行使者，
    法院應依供擔保人之聲請，以裁定命返還其保證書，民事訴
    訟法第104 條第1 項第1 款及第3 款前段分別定有明文。另
    依同法第106 條前段，前開規定，於其他依法令供訴訟上之
    擔保者準用之。又因假扣押所供擔保之提存物，乃為保障受
    擔保利益人可能因不當假扣押受有損害而設，換言之，該擔
    保係備供受擔保利益人因假扣押所受損害之賠償。所謂「應
    供擔保之原因消滅」，係指受擔保利益人無損害發生，或供
    擔保人本案勝訴確定或就所生損害已經賠償受擔保利益人而
    言（最高法院53年度台抗字第279 號判例意旨參照）。
三、經查，聲請人主張其已依假扣押裁定供擔保聲請假扣押執行
    李樹根之財產，嗣相對人承受李樹根與聲請人間之本案訴訟
    經兩造成立訴訟上和解之事實，業據聲請人提出本院97年度
    簡上字第69號給付服務報酬事件之和解筆錄、95年度裁全字
    第9978號假扣押裁定、95年度存字第6067號提存書等影本各
    1 件為證，並經本院依職權調閱上開給付服務報酬（含本院
    96年度桃簡字第1152號卷）、假扣押裁定、提存及本院95年
    度執全字第5174號假扣押執行等卷證，查核屬實。又聲請人
    於訴訟終結後，定20日之期間催告相對人行使權利之事實，
    業據其提出桃園水汴頭郵局第242 號存證信函及掛號郵件收
    件回執附卷可憑，而相對人於收受聲請人通知限期行使權利
    存證信函後，迄未行使權利，並有本院民事紀錄科查詢表2
    紙、台灣板橋地方法院板院輔民科字第51959 號函、台灣苗
    栗地方法院苗院燉民字第20819 號函、台灣雲林地方法院雲
    院民天決字第6362號函在卷可參，聲請人聲請返還擔保金，
    自無不合，應予准許。
三、依民事訴訟法第104條第1項第3款、第106條，裁定如主文。
中    華    民    國    98    年    7     月    31    日
                  民事第二庭  法  官   卓立婷
上為正本係照原本作成
如對本裁定抗告，須於裁定送達後10日內向本院提出抗告狀並繳
納費用新台幣1000元
中    華    民    國    98    年    8     月     3    日
                              書記官   黃進傑


司法院資訊處製作；財團法人民間司法改革基金會備份。
